【裁判字號】    99,交聲,1602
【裁判日期】    991227
【裁判案由】    聲明異議
【裁判全文】
臺灣臺中地方法院交通事件裁定        99年度交聲字第1602號
原處分機關  交通部公路總局臺中區監理所
異  議  人
即受處分人  蘇弘伸
上列受處分人因違反道路交通管理處罰條例案件，對於交通部公
路總局臺中區監理所99年3月25日所為之裁決（中監違字第裁60
－GF0000000號裁決書），聲明異議，本院裁定如下：
    主    文
異議駁回。
    理    由
一、原處分機關【即交通部公路總局臺中區監理所】係以：異議
    人即受處分人蘇弘伸（下稱受處分人）駕駛車號NR-2282號
    自用小客車（下稱前開小客車），於民國99年2月8日22時15
    分許，行經臺中市○區○○街與南屯路口（下稱前開交岔路
    口），因自樂群街闖紅燈（左轉）南屯路之違規行為，經臺
    中市警察局第一分局警察依違反道路交通管理處罰條例第53
    條第1項規定，以中市警交字第GF0000000號違反道路交通管
    理事件通知單當場攔停舉發。受處分人於應到案期限內提出
    申訴，對原舉發單位所為函復仍有不服，原處分機關遂於99
    年3月25日依違規事實以中監違字第裁60－GF0000000號裁決
    書裁處罰鍰新臺幣（下同）2,700元，並依同條例第63 條第
    1項第3款規定記違規點數3點等語。
二、聲明異議意旨略以：受處分人並未闖紅燈左轉，且經本人要
    求調閱當時違規地點之路口監視器，並未顯示本人有違規闖
    紅燈之現象等語。
三、按汽車駕駛人，行經有燈光號誌管制之交岔路口闖紅燈者，
    處1,800元以上5,400元以下罰鍰，而汽車駕駛人有同條例第
    53條之情形者，除依原條款處罰鍰外，並記違規點數3點，
    道路交通管理處罰條例第53條第1項、第63條第1項第3款分
    別定有明文。
四、經查：
  (一)受處分人於前揭時地駕駛前開小客車，行經前開交岔路口，
    因自樂群街闖紅燈（左轉）南屯路之違規行為，經臺中市警
    察局第一分局（西屯派出所）警察以中市警交字第GF000000
    0號舉發違反道路交通管理事件通知單當場攔停舉發，而受
    處分人於本院訊問時自陳：前開小客車當日確實是我駕駛無
    誤，我從樂群街左轉南屯路為警攔下等語（見本院28頁背面
    ），並有前開舉發通知單附卷可稽，則受處分人於前揭時地
    ，確有駕駛前開小客車行經前開交岔路口後即為警攔停舉發
    乙節，堪認屬實。
  (二)受處分人雖以前揭情詞置辯。然本案當場攔停舉發之警察即
    證人劉念台於本院訊問時明確結證：當時我跟另一名警員江
    建德站在南屯路上執行定點路檢勤務，因為我前方即前開交
    岔路口上南屯路方向的號誌已經是綠燈，我看到受處分人行
    經前開交岔路口還是左轉，所以受處分人行向應該是紅燈，
    樂群街與南屯路上的交岔路口的紅綠燈號誌只有三個燈號，
    就是紅燈、黃燈及綠燈，並沒有第四個可以左轉的綠燈號誌
    ，所以受處分人也不可能是依左轉綠燈的號誌開車，當時南
    屯路綠燈的方向兩邊都已經有車子開始行進，但是車子不多
    ，我看到受處分人違規的事實，就吹哨子拿指揮棒將受處分
    人攔停，當時是晚上，天氣很好，路口照明也還不錯，可以
    看清楚受處分人違規的過程，當時只有受處分人駕駛的汽車
    違規從樂群街闖紅燈左轉南屯路等語（見本院卷69頁）。且
    證人江建德於本院訊問時亦結證：我當時跟巡佐劉念台執行
    巡邏勤務，當時是固定的路檢時間，我們站在南屯路上，前
    開交岔路口的紅綠燈，是三個號誌的，沒有另外可以左轉的
    綠燈號誌，當時受處分人從樂群街出來往南屯路左轉，我有
    看到南屯路上的號誌是綠燈，該交岔路口闖紅燈的車子只有
    受處分人一台汽車，沒有其他汽車或機車闖紅燈，綠燈的南
    屯路方向一直都有車子經過，面對我們的方向開來的車子我
    印象中機車比較多，但不是很多車子，受處分人闖紅燈過來
    後是由劉念台將他攔停的；當時是晚上，晴天，前開交岔路
    口附近有照明，可以清楚看到受處分人違規的過程等語綦詳
    （見本院卷70頁）。又於本案案發前，證人劉念台、江建德
    二人與受處分人間互不相識乙節，業據證人劉念台、江建德
    於本院訊問時結證在卷（見本院卷69頁背面、71頁），衡情
    其等二人亦無設詞攀誣構陷受處分人之理。又證人劉念台、
    江建德據於本院訊問時經隔離訊問所證述之本件查獲經過之
    事實，具體明確且情節相符，再佐以警員執行公務本身受行
    政懲處責任之監督，到庭具結作證更以刑罰擔保其真實性，
    殊無甘冒行政懲處及刑法偽證之重罪責任，而刻意誣陷受處
    分人之必要。且綜參：
  1.經本院當庭勘驗證人劉念台、江建德前揭攔停受處分人時之
    現場錄音內容為：「江（證人江建德）：車那麼多，你就這
    樣彎..彎過來，你沒..感覺很危險。受處分人：我在趕時間
    ，我就是趕回去兩部車都要加油阿..」、「劉（證人劉念台
    ）：駕照。受處分人：我知道啦，我是說就住在這裡而已，
    就兩、三步就到了，我就住在這裡。」、「江：住在這裡也
    不能闖紅燈，車這麼多。受處分人：看能不能開輕一點，好
    嗎？方便一下啦，你們是一分局的阿？還是交通隊的。」、
    「受處分人：看能不能開比較輕一點，不要開闖紅燈啦，開
    比較便宜的，同情一下啦...」、「受處分人：難道一定要
    開闖紅燈？」等語屬實，有本院勘驗筆錄附卷可憑（見本院
    卷66至68頁），亦與卷附之98年2月10日證人劉念台職務報
    告書所載內容大致相符（見本院卷41頁），顯見受處分人經
    警攔停時，並未爭執有紅燈左轉之違規行為。苟如受處分人
    所述其並未闖紅燈，則依常情應會據理力爭，澄清自己並未
    違規闖紅燈，實無可能要求或同意員警要開金額較輕之舉發
    通知單，由此益見證人劉念台、江建德前開證言確與事實相
    符，均堪憑採。
  2.另受處分人辯稱其行經前開交岔路口時，有在該處停等紅燈
    並撥打其持用之手機（即內置門號0000000000號之行動電話
    ）行動電話與其兒子通話等語（見本院卷29頁），經本院依
    職權調取前開行動電話門號雙向通聯紀錄，確實顯示當日22
    時12分許，受處分人有以前開行動電話對外通話之紀錄，有
    遠傳電信股份有限公司檢送之通聯紀錄表附卷可參（見本院
    卷16、17頁），受處分人所言有撥打行動電話乙節，堪認屬
    實。惟經本院當庭勘驗案發當時之前開交岔路口之監視器錄
    影之光碟畫面（播放軟體以原來之百分之一速度播放）顯示
    （畫面時間3-6秒）：受處分人駕駛之前開小客車出現在畫
    面中，直至離開畫面為止之三秒時間，其行車動線持續並無
    停等之情形，亦有本院勘驗筆錄附卷足憑（見本院卷68頁）
    ，益見受處分人辯稱當時有停等紅燈之事實，顯係事後卸責
    之詞，委無可採。
  3.至受處分人於本院訊問時陳稱：前開交岔路口不只設有一個
    監視器，並陳稱其將另行陳報前開交岔路口監視器相關位置
    、數量之相片到院等語。然前開交岔路口處，僅設有一個監
    視器乙節業據證人劉念台於本院訊問時結證明確（見本院卷
    70頁），並有臺中市警察局第一分局中分一交字第09900282
    93號復本院函併附前開交岔路口（含該監視器一個之位置）
    相片3張在卷可按（見本院卷36、48、49頁），自堪認屬實
    。況本院於99年11月26日傳喚證人劉念台、江建德及受處分
    人到院，於該次期日並當庭勘驗前揭現場對話之錄音內容及
    前開交岔路口之監視錄影畫面，受處分人經本院合法傳喚通
    知並未到庭，亦未提出證據供本院調查審認，益徵受處分人
    空言泛稱前開交岔路口非僅設有單一之監視器等語，自無作
    為有利其認定之依據，亦甚明灼。
五、綜上所述，原處分機關以受處分人於前揭時地駕駛前開小客
    車行經有燈光號誌管制之交岔路口闖紅燈之違規行為，而依
    據首揭規定及違反道路交通管理事件統一裁罰基準表，裁處
    受處分人罰鍰2,700元，並記違規點數3點，於法並無不合，
    本件異議為無理由，應予駁回。
據上論斷，應依道路交通管理處罰條例第87條第2項、道路交通
事件處理辦法18條，裁定如主文。
中    華    民    國    99    年    12    月    27    日
                  交通法庭  法  官  何世全
正本證明與原本無異。
如不服本裁定，應於送達後5日內，向本院提出抗告狀。
                            書記官  陳建分
中    華    民    國    99    年    12    月    27    日

司法院資訊處製作；財團法人民間司法改革基金會備份。
